臺灣基隆地方法院基隆簡易庭民事判決
110年度基簡字第935號
原      告  元大國際資產管理股份有限公司

法定代理人  宋耀明  
訴訟代理人  戴安妤  

            王怡蘋  
被      告  財政部國有財產署北區分署即陳年城之遺產管理人

法定代理人  郭曉蓉  
訴訟代理人  陳貞樺  
            張惠婷  
上列當事人間請求清償債務事件，本院於民國110年11月23日言
詞辯論終結，判決如下：
    主      文
被告於管理陳年城之遺產範圍內應給付原告新臺幣壹拾貳萬柒仟
壹佰肆拾陸元，及如附表所示之利息。
訴訟費用新臺幣壹仟參佰參拾元由被告管理陳年城之遺產範圍內
負擔。 
本判決得假執行。
    事實及理由
一、原告起訴主張：
(一)訴外人陳年城前向訴外人中國信託商業銀行股份有限公司(
    下稱中國信託銀行)分別成立3筆消費借貸契約，茲析述如下
    ：
  ⒈訴外人陳年城前於民國93年12月間向訴外人中國信託銀行申
    請現金卡使用，依約其得持該信用卡於特約商店簽帳消費，
    並約定借款利息以年利率18.25%計算，倘未按期繳納利息或
    償還本金或攤還本息時，自違約日起算至清償日止，逾期在
    6個月以內者，按約定利率百分之10、超過6個月以上者，按
    約定利率百分之20計算之違約金。
  ⒉訴外人陳年城嗣向訴外人中國信託銀行申請信用卡使用，依
    約循環信用之利息為年利率20%，若未於每月繳款截止日前
    付清當期最低應繳款金額或遲誤繳款期限連續達六期(含)以
    上者，其應計付之違約金以六期計算為限，違約金之計算於
    新臺幣(下同)100,001元至150,000元者，每期1,250元。
  ⒊訴外人陳年城復又向訴外人中國信託銀行申請信用卡使用，
    並約定循環信用之利息為年利率20%，若未於每月繳款截止
    日前付清當期最低應繳款金額或遲誤繳款期限連續達六期(
    含)以上者，其應計付之違約金以六期計算為限，違約金之
    計算於1,001元至10,000元者，每期150元。
(二)嗣依銀行法第47條之1規定，自104年9月1日起現金卡及信用
    卡利息部分不得超過年利率15%。詎訴外人陳年城持卡消費
    後，未依約繳納本息，屢經催討無果，尚積欠如附表所示之
    金額及利息未清償；嗣訴外人中國信託銀行於100年6月10日
    將其對陳年城之債權讓與原告，原告自得於受讓範圍內向陳
    年城請求償還；而陳年城於108年4月2日死亡，其繼承人均
    已辦理拋棄繼承，經本院以109年度司繼字第704號裁定選任
    被告為被繼承人陳年城之遺產管理人在案，是被告自應於管
    理被繼承人陳年城之遺產範圍內，負清償責任，爰依消費借
    貸、債權讓與及繼承之法律關係提起本件訴訟。
(三)併減縮聲明為：⑴被告應於管理被繼承人陳年城之遺產範圍
    內，給付原告21,040元，及自105年8月5日起至108年4月2日
    止，按週年百分之15、自111年6月22日起至清償日止，按週
    年百分之15計算之利息。⑵被告應於管理被繼承人陳年城之
    遺產範圍內，給付原告104,751元，及自105年8月5日起至10
    8年4月2日止，按週年百分之15、自111年6月22日起至清償
    日止，按週年百分之15計算之利息。⑶被告應於管理被繼承
    人陳年城之遺產範圍內，給付原告1,355元，及自105年8月5
    日起至108年4月2日止，按週年百分之15、自111年6月22日
    起至清償日止，按週年百分之15計算之利息。〈本院按：原
    告就利息部分減縮應受判決事項之聲明，乃針對被告抗辯：
    被繼承人陳年城於108年4月2日死亡，本院於109年11月12日
    以109年度司繼字第704號民事裁定選任被告為被繼承人陳年
    城之遺產管理人，被告於110年4月22日向本院聲請對被繼承
    人陳年城之債權人及受遺贈人為限期報明債權及願受遺贈與
    否聲明之公示催告，依民法第1181條規定，非於公示催告期
    間屆滿(即111年6月22日)後，被告不得對陳年城之任何債權
    人清償債務；縱認原告得起訴請求，至公示催告期間屆滿時
    止，依民法第1181條規定，被告不能對原告償還債務，係不
    可歸責於被告，自不負遲延責任等語，原告乃於110年11月2
    3日言詞辯論期日就被告抗辯之利息部分予以減縮請求之範
    圍，並捨棄違約金之請求，被告對此表示沒有意見，是本件
    就利息起迄日及利率部分，既已為兩造所不爭，以下不再就
    此部分予以贅述。〉
二、被告求為判決：原告之訴駁回。其答辯意旨略以：本件被告
    係被繼承人陳年城死亡後，經法院裁定擔任陳年城之遺產管
    理人，無從得知陳年城生前之債務，關於原告與陳年城間之
    債權債務關係，應由原告負舉證責任。
三、原告主張之上開事實，業據提出中國信託WISH現金卡申請書
    暨貸款約定書、現金卡暨放款連結帳戶約定書、信用卡申請
    書暨用卡須知、電腦帳務明細3紙、陳年城之戶籍資料(除戶
    部分)、債權讓與證明書、台灣新生報100年6月10日節本、
    經濟部110年3月25日經授商字第11001050850號函、本院109
    年11月13日基院麗家順109年度司繼字第704號公告暨繼承系
    統表等件為證，核屬相符，且原告於110年11月23日言詞辯
    論期日當庭提出之中國信託WISH現金卡申請書、信用卡申請
    書原本3紙，其上確有陳年城之簽名，且被告當庭表示沒有
    意見，依民事訴訟法第358條第1項「私文書經本人或其代理
    人簽名、蓋章或按指印或有法院或公證人之認證者，推定為
    真正」之規定，自應推定現金卡及信用卡申請書為真正。故
    原告主張陳年城與受讓債權之原告間存有消費借貸關係及陳
    年城尚積欠原告如附表所示之金額及利息未清償等情，自堪
    信實。
四、綜上所述，原告本於民法消費借貸、債權讓與及繼承之法律
    關係，請求被告於管理被繼承人陳年城之遺產範圍內，給付
    如主文第1項所示之金額、利息，為有理由，應予准許。
五、本件係按民事訴訟法第427條第1項訴訟標的金額50萬元以下
    之財產權訴訟，適用簡易程序所為被告敗訴之判決，依同法
    第389條第1項第3款之規定，自應依職權宣告假執行。
六、訴訟費用即第一審裁判費1,330元由被告於管理被繼承人陳
    年城之遺產範圍內負擔。
中　　華　　民　　國　　110 　年　　11　　月　　30　　日
                  基隆簡易庭法  官  徐世禎
以上正本係照原本作成。
對於本件判決如有不服，應於收受送達後20日內向本院提出上訴
書狀，上訴於本院合議庭，並按他造當事人之人數附具繕本。如
委任律師提起上訴者，應一併繳納上訴審裁判費。
中　　華　　民　　國　　110 　年　　11　　月　　30　　日
                            書記官  張雅婷
附表：110年度基簡字第935號      編號 請求金額  (新臺幣)   利                  息  違約金    起迄日(民國) 年利率 計算期間及利率   １ 21,040元 自105年8月5日起至108年4月2日止 15％ 無    自111年6月22日起至清償日止 15％    ２ 104,751元 自105年8月5日起至108年4月2日止 15％ 無    自111年6月22日起至清償日止 15％    ３ 1,355元 自105年8月5日起至108年4月2日止 15％ 無    自111年6月22日起至清償日止 15％   合計 127,146元